【裁判字號】    99,交訴,155
【裁判日期】    991022
【裁判案由】    公共危險
【裁判全文】
臺灣板橋地方法院刑事判決             99年度交訴字第155號
公  訴  人  臺灣板橋地方法院檢察署檢察官
被      告  甲○○
上列被告因公共危險案件，經檢察官提起公訴（98年度偵字第25
980 號），被告於準備程序進行中就被訴事實為有罪之陳述，經
告知簡式審判程序之旨，並詢問當事人意見，本院合議庭裁定由
受命法官獨任進行簡式審判程序，並判決如下：
    主      文
甲○○犯肇事致人傷害逃逸罪，處有期徒刑柒月。緩刑年，緩
刑期間付保護管束，並應向檢察官指定之政府機關、政府機構、
行政法人、社區或其他符合公益目的之機構或團體提供肆拾小時
之義務勞務。
    事      實
一、甲○○於民國98年7 月14日上午6 時許，騎乘車牌號碼679-
    DDR 號重型機車，沿臺北縣中和市○○路○ 段往永和市方向
    行駛，行經中山路3 段與漢民路之交岔路口時，理應注意車
    前狀況，並隨時採取必要之安全措施，及行駛至交岔路口，
    其行進、轉彎，應遵守燈光號誌之規定，而依當時情形，又
    無不能注意之情事，竟疏未注意，貿然闖紅燈穿越該路口，
    擬左轉漢民路。適乙○○騎乘車牌號碼AA3-572 號重型機車
    ，沿臺北縣中和市○○路○ 段往永和市方向直行，行經前開
    路口時，因閃避不及，致與甲○○所騎乘之機車發生碰撞，
    乙○○因而受有上肢挫傷、下肢挫傷及第二掌骨骨折等傷害
    （甲○○所涉過失傷害部分，業經乙○○撤回告訴，並經臺
    灣板橋地方法院檢察署檢察官為不起訴處分）。詎甲○○明
    知其駕駛動力交通工具，已於前開路段肇事，致乙○○受傷
    ，應即採取救護或其他必要之措施，並向警察機關報告，不
    得駛離。竟基於肇事逃逸之犯意，未停留現場協助救護，亦
    未施以其他維護肇事現場以避免損害擴大之必要處置，任由
    乙○○停留現場，逕自離開肇事現場。嗣經警據報到場處理
    ，始循線查悉上情。
二、案經被害人乙○○訴由臺北縣政府警察局中和第二分局報請
    臺灣板橋地方法院檢察署檢察官偵查起訴。
    理      由
一、按除簡式審判程序、簡易程序及刑事訴訟法第376 條第1 款
    、第2 款所列之罪之案件外，第一審應行合議審判；除被告
    所犯為死刑、無期徒刑、最輕本刑為3 年以上有期徒刑之罪
    或高等法院管轄第一審案件者外，於第一次審判期日前之準
    備程序進行中，被告先就被訴事實為有罪之陳述時，審判長
    得告知被告簡式審判程序之旨，並聽取當事人、代理人、辯
    護人及輔佐人之意見後，裁定進行簡式審判程序，同法第28
    4 條之1 、第273 條之1 第1 項分別定有明文。查被告甲○
    ○所犯係死刑、無期徒刑、最輕本刑為3 年以上有期徒刑以
    外之罪，亦非高等法院管轄第一審案件。其於準備程序進行
    中，就被訴事實為有罪之陳述，經告知簡式審判程序之旨，
    並聽取公訴人及被告之意見後，業經本院合議庭依上開規定
    裁定由受命法官獨任進行簡式審判程序，合先敘明。
二、上揭犯罪事實，業據被告於本院審理時坦承不諱（詳本院卷
    第13頁反面），核與證人即告訴人乙○○於警詢、偵訊時證
    述之情節相符（詳臺灣板橋地方法院檢察署98年度偵字第25
    980 號偵查卷宗第5 至9 頁、第24、25頁），並有道路交通
    事故現場圖1 紙、相片21張及行政院衛生署雙和醫院診斷證
    明書1 紙附卷可稽（詳臺灣板橋地方法院檢察署98年度偵字
    第25980 號偵查卷宗第10至18-1頁）。足徵被告上開任意性
    之自白與事實相符，應堪採信。本案事證已臻明確，被告肇
    事逃逸犯行堪以認定，應依法論科。
三、核被告所為，係犯刑法第185 條之4 肇事致人傷害逃逸罪。
    爰審酌被告肇事後不立即救護告訴人，反而逃離現場，犯罪
    情節難認輕微；惟念其犯後於本院審理時已坦承犯行，態度
    尚可，且無前科，有臺灣高等法院被告前案紀錄表在卷可查
    ，素行尚佳，又已與告訴人達成和解，賠償告訴人所受損失
    ，暨斟酌其犯罪之動機、目的、手段、犯罪所生之危害等一
    切情狀，量處如主文所示之刑。又被告前未曾因故意犯罪受
    有期徒刑以上刑之宣告，有臺灣高等法院被告前案紀錄表在
    卷可稽。其因一時失慮，致罹刑章，犯後已坦承犯行，且已
    支付新臺幣8 萬元與告訴人達成和解，顯見其尚有悔意，經
    此偵審程序，應知惕勵，信無再犯之虞，並斟酌公訴人及告
    訴人亦當庭表明同意給予被告緩刑機會等情（詳本院第18頁
    正面），認所宣告之刑以暫不執行為當，爰併予宣告緩刑3
    年，並依刑法第74條第2 項第5 款之規定，命其向檢察官指
    定之政府機關、政府機構、行政法人、社區或其他符合公益
    目的之機構或團體，提供40小時之義務勞務，及依刑法第93
    條第1 項第2 款規定，諭知緩刑期間付保護管束，以啟自新
    。
據上論斷，應依刑事訴訟法第273 條之1 第1 項、第299 條第1
項前段，刑法第185 條之4 、第74條第1 項第1 款、第2 項第5
款、第93條第1 項第2款，判決如主文。
本案經檢察官李美金到庭執行職務。
中    華    民    國    99    年    10    月    22    日
                      交通法庭  法  官  謝梨敏
上列正本證明與原本無異。
如不服本判決，應於判決送達後10日內敘明上訴理由，向本院提
出上訴狀 (應附繕本) ，上訴於臺灣高等法院。其未敘述上訴理
由者，應於上訴期間屆滿後20日內向本院補提理由書「切勿逕送
上級法院」。
                                書記官  林怡君
中    華    民    國    99    年    10    月    25    日
附錄本案論罪科刑法條全文：
中華民國刑法第185條之4
駕駛動力交通工具肇事，致人死傷而逃逸者，處6 月以上5 年以
下有期徒刑。

司法院資訊處製作；財團法人民間司法改革基金會備份。
